【裁判字號】    97,台上,380
【裁判日期】    970124
【裁判案由】    強盜
【裁判全文】
最高法院刑事判決              九十七年度台上字第三八０號
上 訴 人  台灣高等法院花蓮分院檢察署檢察官
被    告  甲○○
上列上訴人因被告強盜案件，不服台灣高等法院花蓮分院中華民
國九十六年八月三十日第二審判決（九十六年度上訴字第九七號
，起訴案號：台灣台東地方法院檢察署九十四年度偵字第一七六
三、一八八０、二０一七、二二０四號），提起上訴，本院判決
如下：
    主  文
上訴駁回。
    理  由
按刑事訴訟法第三百七十七條規定，上訴於第三審法院，非以判
決違背法令為理由，不得為之。是提起第三審上訴，應以原判決
違背法令為理由，係屬法定要件。如果上訴理由狀並未依據卷內
訴訟資料，具體指摘原判決不適用何種法則或如何適用不當，或
所指摘原判決違法情事，顯與法律規定得為第三審上訴理由之違
法情形，不相適合時，均應認其上訴為違背法律上之程式，予以
駁回。本件原判決引用第一審判決書所記載之理由，以公訴意旨
略稱：被告甲○○與某不詳姓名成年男子基於共同意圖為自己不
法所有之犯意聯絡，於民國九十三年十一月二十四日上午五時許
，前往台東縣卑南鄉○○村○○路洪俊行開設之「萬里香卡拉Ｏ
Ｋ」店，由被告持長約三十公分之小刀抵住洪俊行脖子，恫稱錢
拿出來，不然要給你死等語。洪俊行不從，以口咬傷被告持刀之
右手，另一男子即出拳毆打洪俊行後，偕被告逃逸，致洪俊行受
有面部挫傷併右眉挫裂傷長五公分、鼻骨骨折、左手及背部挫傷
等傷害等情，因認被告涉有刑法第三百三十條第二項、第一項加
重強盜未遂及同法第二百七十七條第一項傷害等罪嫌。惟審理結
果，洪俊行所為關於被告持刀侵入其店內強盜之供述，顯有瑕疵
存在，且與常情不符，亦無其他積極證據足資證明被告犯罪，不
能僅憑該有瑕疵之供述為其有罪之唯一證據。復補充記載理由，
以洪俊行在警詢中並未供述咬傷被告右手臂，致警方未能及時勘
驗被告手臂有無咬傷痕跡，從而洪俊行嗣另稱咬傷被告右手臂一
節，即難證實，無從確認被告即係侵入其店內持刀強盜之人。又
洪俊行對於入侵者以黑布遮面及如何認出被告，所為供述前後不
一，殊難以其有瑕疵之供述形成被告有罪之心證。爰維持第一審
諭知被告無罪之判決，駁回檢察官在第二審之上訴，已綜合全卷
證據資料，詳加審酌判斷，從形式上觀察，並無判決違背法令之
情形存在。上訴意旨猶執陳詞，漫稱洪俊行對於被告持刀強盜未
遂之基本事實，所述前後一致，且與被告並無感情及財務上之糾
葛，自無誣陷之理。第一審法院勘驗被告手臂距案發時，已二年
有餘，難期留下清晰傷痕；且被告之前多次竊盜等犯行，對象均
係其熟識之人，亦未掩飾外貌，實乃被告毒癮在身，為籌錢購買
毒品致膽大妄為，原審未加調查，於法有違等語，徒就原審取捨
證據及判斷其證明力職權之適法行使，及判決內已明白論斷之事
項，憑己見再事爭執，與法律規定得為第三審上訴理由之違法情
形，不相適合，其上訴為違背法律上之程式，應予駁回。
據上論結，應依刑事訴訟法第三百九十五條前段，判決如主文。
中    華    民    國  九十七  年    一    月  二十四  日
                      最高法院刑事第二庭
                          審判長法官  紀  俊  乾
                                法官  黃  正  興
                                法官  陳  東  誥
                                法官  林  錦  芳
                                法官  韓  金  秀
      本件正本證明與原本無異
                                      書  記  官
中    華    民    國  九十七  年    一    月  二十八  日
                                                      v


司法院資訊處製作；財團法人民間司法改革基金會備份。
